【裁判字號】    95,台非,36
【裁判日期】    950302
【裁判案由】    竊盜
【裁判全文】
最高法院刑事判決                九十五年度台非字第三六號
    上  訴  人  最高法院檢察署檢察總長
    被      告  甲○○
                        332.
上列上訴人因被告竊盜案件，對於台灣屏東地方法院中華民國九
十三年七月三十日第一審確定判決（九十三年度簡字第一０三五
號，聲請簡易判決處刑案號：台灣屏東地方法院檢察署九十三年
度偵字第三五八一號），認為違法，提起非常上訴，本院判決如
下：
    主  文
原判決關於緩刑違背法令部分撤銷。
    理  由
非常上訴理由稱：「按前未曾受有期徒刑以上刑之宣告，或受有
期徒刑以上刑之宣告，執行完畢或赦免後，5 年以內未曾受有期
徒刑以上刑之宣告，而受2 年以下有期徒刑、拘役或罰金之宣告
者，始得宣告緩刑，刑法第74條有明文規定。因此在判決前已受
有期徒刑以上刑之宣告確定者，即不合於緩刑條件（最高法院54
年台非字第148 號判例參照）。查本件被告甲○○前因贓物案件
，經台灣桃園地方法院於92年7 月28日，以92年度壢簡字第1050
號判處有期徒刑三月確定，有該案件判決書附台灣屏東地方法院
檢察署95 年度執聲非字第2號執行卷宗可稽。乃原判決以被告犯
本件竊盜罪，於93年7 月30日判處被告有期徒刑參月時，對於此
項應依職權調查之事項未予調查，竟併諭知緩刑貳年；其宣告緩
刑係在被告前受有期徒刑以上刑之宣告確定五年以內，依上開說
明，其諭知緩刑自有適用法則不當之違背法令。案經確定，爰依
刑事訴訟法第441條、第443條提起非常上訴，以資糾正。」等語
。
本院按判決適用法則不當者，為違背法令，刑事訴訟法第三百七
十八條定有明文。又未曾受有期徒刑以上刑之宣告，或前受有期
徒刑以上刑之宣告，執行完畢或赦免後，五年以內未曾受有期徒
刑以上刑之宣告，而受二年以下有期徒刑、拘役或罰金之宣告者
，始符合緩刑之要件，刑法第七十四條定有明文。本件被告甲○
○前因贓物案件，經台灣桃園地方法院於民國九十二年七月二十
八日以九十二年度壢簡字第一０五０號刑事判決判處有期徒刑三
月確定，有台灣屏東地方法院檢察署刑案資料查註紀錄表附卷可
稽。嗣被告於九十三年五月二十九日再犯本件竊盜罪，經台灣屏
東地方法院於九十三年七月三十日判處有期徒刑三月，緩刑二年
確定。揆諸上開說明，被告既前受有期徒刑以上刑之宣告，於五
年以內再犯本件有期徒刑之罪，即與刑法第七十四條規定緩刑之
要件不合。乃原審不察，誤予宣告緩刑二年，自屬違背法令。案
經確定，非常上訴意旨執以指摘，洵有理由。惟原判決尚非不利
於被告，自應由本院將原判決關於宣告被告緩刑之違背法令部分
撤銷，以資糾正。
據上論結，應依刑事訴訟法第四百四十七條第一項第一款前段，
判決如主文。
中    華    民    國  九十五  年    三    月    二    日
                      最高法院刑事第四庭
                          審判長法官  吳  雄  銘
                                法官  池  啟  明
                                法官  劉  介  民
                                法官  郭  毓  洲
                                法官  洪  明  輝
      本件正本證明與原本無異
                                      書  記  官
中    華    民    國  九十五  年    三    月          日
                                                      v


司法院資訊處製作；財團法人民間司法改革基金會備份。
